臺灣臺南地方法院民事判決　九十一年度訴字第九五三號
　　原　　　告　丙　○　○
　　被　　　告　甲　○　○
　　法定代理人　乙　○　○
右當事人間因過失傷害案件，經原告提起刑事附帶民事訴訟請求侵權行為損害賠償，
經本院刑事庭裁定移送前來，本院判決如左：
被告應連帶給付原告新臺幣肆拾壹萬仟零柒拾壹元，及自民國九十一年十月十日起
至清償日止，按週年利率百分之五計算之利息。
原告其餘之訴駁回。
訴訟費用由被告連帶負擔二分之一；餘由原告負擔。
本判決第一項於原告以新臺幣壹拾肆萬元被告供擔保後，得假執行。但被告如於假執
行程序實施前，以新臺幣肆拾壹萬仟零柒拾壹元為原告預供擔保，得免為假執行。
原告其餘假執行之聲請駁回。
一、按訴狀送達後，原告不得將原訴變更或追加他訴，但請求之基礎實實同一者，或
　　擴張或減縮應受判決事項之聲明者，或不甚礙被告之防禦及訴訟之終結者，不在
　　此限，民事訴訟法第二百五十六條第一項第二、三、七款分別定有明文。本件訴
　　訟原告於起訴時係請求被告甲○○、乙○○連帶給付二百三十一萬九千一百四十
　　一元及自起訴狀繕本送達被告翌日起至清償日止按年息百分之五計算之利息；嗣
　　於民國（下同）九十一年六月十九日，原告具狀撤回對被告乙○○之起訴，並追
　　加系爭車禍肇事司機即被告甲○○之僱主英利五金實業股份有限公司（以下稱英
　　利公司）為被告，亦撤回有關機車損毀部分之請求，再另為追加請求該部分之損
　　害（因車輛毀損部分，提起刑事附帶民事訴訟，於法不合）；嗣於九十一年十月
　　九日本件言詞辯論時，則減縮其利息請求為自九十一年十月十日起算，因請求之
　　基礎事實均為同一車禍事故，亦不甚礙被告之防禦及訴訟之終結，於法自屬有據
　　，應予准許，先予敘明。
二、本件原告起訴主張：八十九年十一月二日下午六時許，原告丙○○騎乘車號ＯＡ
　　Ｍ－九六六機車行經台南縣仁德鄉○○村○○路○段往永康方向前進，當時被告
　　甲○○違規將車號ＵＮ－九一七大卡車停放在為台南縣仁德鄉○○村○○路○段
　　六六號前之路邊，未顯示停車燈光或反光標誌及其他安全措施，且左側車身超過
　　道路白線，顯有妨害他車之處，致原告經該路段時因天晚視線不佳，致碰撞前開
　　大卡車之左後側，致原告受有頭部外傷併左側下骨顏骨踝部骨折及下顏骨中線聯
　　合骨折、右上門牙八顆脫落、上顎骨及下顎骨骨折、顏面撕裂傷等傷害，其中顏
　　面骨折部份縱經治療亦無法回復原狀，導致左右臉頰不對稱、上嘴唇變形等難治
　　之傷害，而被告甲○○係任職被告英利公司，是被告等自應連帶負損害賠償之責
　　任。而原告因被告甲○○之不法侵害行為致受有如下之損害：（一）醫療費用：
　　原告因前揭傷害，共支出五十九萬四千七百六十一元【台南市立醫院七０三０元
　　、奇美醫院五八七七三一元（含預估醫療費用，詳如附表一所示）】。（二）機
　　車之毀損：原告所騎乘之機車因無法修復，故重購同廠牌之機車一輛，支出四萬
　　五千元。（三）往返醫院、住處所支出之車資（台南、仁德－麻豆）共五萬六千
　　元。（四）醫療器材的購買：原告因受有前開傷害，故另購買沖牙機一千八百元
　　、按摩棒二百八十元、美容用膠布五千元及營養補給品一萬元，共計增加支出一
　　萬七千零八十元。（五）住院所請的看護費用及親屬照料請假不能工作的費用：
　　二萬八千八百元。（六）停止工作之損失：原告原任職於訴外人怡洋企業股份有
　　限公司（以下稱怡洋公司），依事發前每月之薪資收入為一萬六千五百元（最低
　　勞保投保金額），被告應連帶給付原告三十五個月無法工作之損害，共計五十七
　　萬七千五百元。（七）非財產上之損害：原告正值青春年華，且待字閨中，原對
　　人生充滿希望且擁有無可限量之前途，今因被告之過失侵權行為導致顏面永久傷
　　殘，不但失去原有之工作，且目前求職時亦因曾車禍手術傷殘屢遭雇主拒絕，且
　　原告目前仍在持續復建中，痊癒遙遙無期，原告精神上所受之傷害較身體上之病
　　痛實不啻萬倍，爰請求一百萬元之精神慰撫金。爰依民法第一百八十四條第一項
　　、第一百八十八條第一項、第一百九十三條第一項、第一百九十五條第一項等規
　　定，請求被告連帶賠償原告二百三十一萬九千一百四十一元等語。並聲明（一）
　　被告應連帶給付原告二百三十一萬九千一百四十一元整及自九十一年十月十日起
　　至清償日止，按週年利率百分之五計算之利息。（二）願供擔保請准宣告假執行
　　。
三、被告則辯稱：（一）被告甲○○於八十九年十一月二日下午，因停放大貨車在路
　　邊而左側車身部分超過道路白線，致造成原告不慎撞上受傷乙事，被告並不爭執
　　，惟則衡諸本件意外事故發生之經過，因事發當時路況良好，而原告顯然疏未注
　　意車前狀況，且車速極快，才與被告甲○○同為肇事原因，兩造過失比例應各為
　　百分之五十。（二）就原告所請求之損害賠償數額部分：１、醫療費用部分─(1)
　　台南市立醫院之醫療費用：對照收據，應為三千九百零七元，均不爭執。(2)奇美
　　醫院之醫療費用：就附表一所示ＡＢＣ項有收據部分：否認收據中「超等病房
　　自付差額」費用一萬五千元、奇美醫院向中央健保局申報之費用、未載明項目之
　　收費收據共計二百五十元，然就其餘六萬六千四百八十一元部分則不爭執。就
　　附表所示ＤＥ項無收據之假牙與臉頰及嘴唇整型部分：此部分費用應由健保局而
　　非原告支付，且原告亦未證明所需確實費用之數額。２、機車毀損部分：原告之
　　機車並非全新，當時已使用五年三月，就原告提出之機車全新價格四萬三千元雖
　　不爭執，然應減掉折舊年數之金額。３、增加生活上需要五萬六千元部分：原告
　　主張此係搭乘計程費之支出，惟因原告並未能提出收據證明，被告否認之。４、
　　醫療器材的購買：沖牙機及按摩棒共計二千零八十元部分承認，其餘膠布及營養
　　品因無憑據及理由，否認之。５、原告主張住院所請之看護費用，並未提出收據
　　以證明，否認之。６、停止工作之損失：事發當時，原告即使確在訴外人怡洋公
　　司工作，惟其當日係下班途中發生車禍，應屬勞動基準法第五十九條所規定之職
　　業災害，依該法條第款規定，勞工即原告在醫療中不能工作，雇主應按其原領工
　　資數額予以補償，是原告即使確有半年無法從事一般事務性工作，其僱主依法應
　　給付原告工資，原告自未受有停止工作之損失，且原告之傷勢半年復原後即可事
　　一般事務性工作，而其擔任總務、人事輔助工作，亦應非與外觀有關之工作。７
　　、非財產上之損害：被告並非不願與原告和解，惟原告所求甚高，致未能達成和
　　解等語，並聲明：（一）原告之訴駁回。（二）如受不利判決，被告願供擔保，
　　請准宣告免予假執行。
四、經查，被告甲○○係被告英利公司之大貨車司機，於八十九年十一月二日下午四
　　時三十分許，因英利公司內正進行拆裝貨櫃之工作，無法停車，故該公司負責人
　　乙○○乃告知被告甲○○，將其所駕駛車牌號碼ＵＮ－九一七號自用大貨車駛出
　　公司，停放在台南縣仁德鄉○○村○○路六十六號前，被告甲○○理應注意快車
　　道不得臨時停車，禁止臨時停車處所不得停車之規定，而依當時之情形，客觀上
　　亦無不能注意之情事，竟疏於注意車前狀況，貿然停車在保安路六十六號前慢車
　　道上，並有部分車體跨越快車道停車；適同一地點下午六時許，原告丙○○騎乘
　　車號ＯＡＭ－九六六號機車，沿保安路由西向東方向行駛，亦理應注意汽車行駛
　　時，駕駛人應注意車前狀況，並隨時採取必要之安全措施之規定，而依當時之情
　　形，又無不能注意之情事，竟亦疏於注意，於通過上開路段時，仍貿然前行，未
　　注意車前狀況隨時取應變措施。由於雙方皆有上述過失，原告丙○○避剎不及，
　　其所騎乘之機車遂撞及被告甲○○停放之大貨車後方，原告丙○○因之受有「頭
　　部外傷、併左側下顏骨踝部骨折及下顏骨中線聯合骨折、右上門牙四顆脫落、上
　　、下顎骨骨折、顏面撕裂傷，並導致左、右臉頰不對稱、上嘴唇變形」等難治之
　　傷害等事實，業經本院依職權調閱本院九十一年度交易字第六一號過失傷害刑事
　　偵、審卷宗審核無訛，亦有該刑事判決在卷可參，復為兩造所不爭，是原告此部
　　分之主張堪信為真實。至原告雖主張被告甲○○就本件車禍之發生，應負完全之
　　過失責任云云，然依該刑事卷所附之道路交通事故調查告表中之事故現場圖及照
　　片顯示，案發當時為夜間、道路上未有任何障礙物、有劃分快慢車道標線、標線
　　清晰等情形以觀，被告甲○○客觀上雖無不能注意之情事，竟疏於注意貿然跨越
　　快慢車道停車，致原告所騎乘之機車撞及，被告甲○○之行為顯有過失甚明；惟
　　肇事當時天候晴、雖為夜間然有車燈可供照明、柏油路面、路面乾燥、無缺陷、
　　道路上未有任何障礙物、視距復屬良好等情形以觀，原告客觀上亦無不能注意之
　　情事，竟疏於注意車前狀況，貿然行駛，致與被告違規停車之車輛相撞，是原告
　　之駕駛行為，亦有過失；且原告撞及被告甲○○違規停放於快車道之大貨車後，
　　撞毀車後金屬護欄及左後方向燈，再鑽入大貨車之車底，足見其衝撞力道之強，
　　依此判斷原告之車速應極為快速，應同為本件肇事之原因，此亦經台灣省台南區
　　車輛行車事故鑑定委員會作同一認定，有該委員會南鑑字第九０一二三號函附鑑
　　定意見書一份附該刑事卷宗可稽，斟酌以上各情，本院因認本件行車事故之發生
　　，原告亦應負擔二分之一之過失責任。
五、按因故意或過失，不法侵害他人之權利者，負損害賠償責任；不法侵害他人之身
　　體或健康者，對於被害人因此喪失或減少勞動能力，或增加生活上之需要時，應
　　負損害賠償責任；不法侵害他人之身體、健康：：，被害人雖非財產上之損害，
　　亦得請求賠償相當之金額；不法毀損他人之物者，被害人得請求賠償其物因毀損
　　所減少之價額；民法第一百八十四條第一項前段、第一百九十三條第一項、第一
　　百九十五條第一項前段、第一百九十六條分別定有明文。查被告甲○○就本件車
　　禍事故之發生，既難辭過失之咎，而原告又因本件車禍受有「頭部外傷、併左側
　　下顏骨踝部骨折及下顏骨中線聯合骨折、右上門牙四顆脫落、上、下顎骨骨折、
　　顏面撕裂傷，並導致左、右臉頰不對稱、上嘴唇變形」等難治之傷害，則被告甲○○之過失行為，與原告之前開傷害間，自有相當之因果關係，從而原告依侵權
　　行為之法律關係，請求被告甲○○負損害賠償責任，自非無據。而被告甲○○係
　　受僱於被告英利公司，此為被告英利公司所不爭，依民法第一百八十八條第一項
　　規定，被告英利公司對於被告甲○○執行職務時侵權行為所致損害，自亦應連帶
　　負賠償責任。茲就原告主張之項目及金額，分述如下：
　　（一）醫藥費部分：查原告因本件車禍受有傷害，已如前所述，復有台南市立醫
　　　　　院、奇美醫院診斷證明書在卷可稽；
　　　　　(1)台南市立醫院七千零三十元部分：原告提出台南市立醫院之收據二紙，
　　　　　　經核均屬醫療上所需，應予准許。至被告雖辯稱原告僅支出三千九百零
　　　　　　七元云云，惟無所據，自不足採。
　　　　　(2)奇美醫院五十八萬七千七百三十一元部分：
　　　　　　住院醫療費用：原告自八十九年十一月四日起至八十九年十一月四日
　　　　　　　止，因前開傷害而入住奇美醫院治療，其於住院期間共支出二二二三
　　　　　　　一元（6931+15000+300），固有該醫院之收據三紙為憑；然損害賠償
　　　　　　　範圍應以醫療上所必要者為限，因治療而住院所必要支出之普通病房
　　　　　　　費，固得請求，至超等病房費用，則應斟酌被害人受傷之部位、程度
　　　　　　　、需要、身分及地位等因素決定之，惟經核原告因本件車禍所受之傷
　　　　　　　勢及其身分地位等因素，應認其在普通病房接受治療即可達醫療目的
　　　　　　　，是以原告請求超等病房自付差額一萬五千元之醫療費用，非屬醫療
　　　　　　　上必要之支出，自應予剔除，是原告此部分之請求於七千二百三十一
　　　　　　　元（6931+300）範圍內，為有理由。
　　　　　　門診醫療費用及牙齒矯正費用：原告主張因前開傷勢，陸續至奇美醫
　　　　　　　院門診及矯正牙齒，共支出八萬五千五百元（門診醫療費用五五００
　　　　　　　元、牙齒矯正費用八００００元），惟據原告所提出之收據金額卻僅
　　　　　　　有七萬一千五百元（即牙齒矯正費用之單據僅有六六０００元），且
　　　　　　　其中二百五十元又係證明書費，此亦為原告所自陳，是無收據（一千
　　　　　　　四百元）及證明書（二百五十元）部分，原告既未舉證係屬醫療上之
　　　　　　　必要費用，其此部分請求自應予駁回。至被告爭執其中之二六四七元
　　　　　　　（原告提出有關健保費用申請證明單部分），因原告並未將此部分計
　　　　　　　入其所支出之費用部分，自不予扣除。而除前開無收據及證明書部分
　　　　　　　，其餘之單據既為被告所不爭，且均核屬醫療上所必需，應予准許，
　　　　　　　則原告請求其因受傷所實際支出之醫療費用七萬一千二百五十元部分
　　　　　　　，應予准許。
　　　　　　預估之醫療費用：原告主張其因前開傷勢，日後需為假牙膺復之費用
　　　　　　　共十八萬元，且受傷後其左右臉頰大小不一及上嘴唇之整型費用三十
　　　　　　　萬元，然此均為被告所否認。惟按所謂實際損害不以現實支付金錢為
　　　　　　　限，因傷所需之日後醫療費用，既為回復健康所必需之支出，將來有
　　　　　　　支付之損害，與所受現實損害，並無軒輊，若不許被害人於支付前先
　　　　　　　請求賠償，實不符公平理念，是縱謂於將來支付後，仍得請求，於被
　　　　　　　害人之權益無損，但為訴訟經濟及便民計，應許被害人得現時請求，
　　　　　　　以符立法意旨。查，本院依職權函詢奇美醫院有關「原告因前開傷勢
　　　　　　　，是否須再為假牙膺復、整型等醫療行為？若須再為假牙膺復、整型
　　　　　　　等醫療行為，其預估之醫療費用為多少？」該醫院於九十一年六月二
　　　　　　　十一日以（九一）奇醫字第二五三二號函覆：「患者（即原告）八十
　　　　　　　九年入院時為上、下顎骨骨折，並有多顆牙齒斷裂，左顏面挫傷。斷
　　　　　　　裂之牙齒為左、右上顎正中及側面齒共四顆，患者恢復後仍需以假牙
　　　　　　　膺復或植牙膺復，膺復之假牙若以傳統之牙冠牙橋膺復，因材料之差
　　　　　　　異，可為六顆至八顆牙橋（依支台齒之情況來決定總數為六顆或八顆
　　　　　　　），故此一項治療，可為依選擇之假牙材質，自六＊八０００至八＊
　　　　　　　一四０００之間（以最後實際牙橋數目與選擇之牙橋材料相乘而得）
　　　　　　　。若此處選擇植牙，則為四顆，每顆八萬五千元，共三十四萬元。患
　　　　　　　者術後不影響一般性工作，但因顏面輕微變形，故可能會影響與外觀
　　　　　　　有關之工作進行。：：」有該函附病情摘要在卷可稽，而本院審酌原
　　　　　　　告年紀（六十四年一月二日出生）及兩造之經濟狀況（詳如後段有關
　　　　　　　精神慰撫金所述），認原告請求日後假牙膺復之費用十八萬元實屬過
　　　　　　　高，應以十萬元為適當；至於原告請求日後整型費用部分，因未能舉
　　　　　　　證證明此部分費用之必要，尚屬無據，應予駁回。
　　　　　(3)綜上，原告請求被告連帶給付之醫藥費部分，於十八萬五千五百十一元
　　　　　　（7030+7231+71250+100000）範圍內為有理由，應予准許；逾此範圍之
　　　　　　請求，則無理由，應予駁回。
　　（二）看護費用二萬八千八百元部分：原告主張其因本件車禍受傷而需專人看護
　　　　　，因而增加生活上之支出，而看護費用乃原告增加生活上需要之支出（最
　　　　　高法院六十五年第八次民庭庭推總會決議參照），原告自得請求；而被告
　　　　　雖抗辯原告未提出支出看護費用之單據，然其對原告主張自八十九年十一
　　　　　月二日起至八十九年十一月十四日分別在台南市立醫院、奇美醫院住院一
　　　　　節，並不爭執，復有診斷證明書二紙在卷可憑，且原告於住院期間因受傷
　　　　　嚴重，且接受手術，故無法自行活動，更無法自理生活，需專人照顧生活
　　　　　等情，亦有奇美醫院九十一年七月三十日（九一）奇醫字第三０九一號函
　　　　　附病情摘要在卷可稽，是原告於此期間既入住成大醫院接受手術，則此期
　　　　　間所支出之看護費用，應屬輔助治療其前揭傷害所必要。且原告雖均由其
　　　　　家屬照顧，並無現時看護費之支付，但仍應認其受有相當看護費之損害，
　　　　　得向被告請求賠償。蓋被害人因受傷，而由親屬代為照顧生活起居，固係
　　　　　出於親情之故，然親屬看護所付出之勞力，並非不能以金錢為評價，僅因
　　　　　兩者身分關係密切而免除支付義務而已；惟此種親屬因基於身分關係之恩
　　　　　惠，自不能加惠於加害人，而應衡量比照僱用他人看護之情形，認為被害
　　　　　人受有相當於親屬看護費用之損害，而得向加害人請求。換言之，代為看
　　　　　護者究係他人或原告之家（親）屬，尚與本件原告得請求因增加生活上需
　　　　　要費用之請求權無關。否則，自有違平等（合理差別）及比例之原則。本
　　　　　院參酌台南市住院病患家事服務業職業工會之看護士收費標準為每小時一
　　　　　百元，認原告求二萬八千八百元尚屬正當，應予准許。
　　（三）減少勞動能力損害部分五十七萬七千五百元部分：按不法侵害他人之身體
　　　　　或健康者，對於被害人因此喪失或減少勞動能力或增加生活上之需要時，
　　　　　應負賠償責任，自應包括因勞動能力之喪失或減少，而喪失將來一部或全
　　　　　部之收入，及將來維持傷害後身體及健康之必需支出在內（最高法院二十
　　　　　二年上字第三五三號判例參照) ，參以民法第一百九十三條支付定期金之
　　　　　意旨，尤為顯然。經查：
　　　　　(1)本件原告於八十九年十二月二日因車禍至台南市立醫院急診就醫，嗣於
　　　　　　八十九年十二月四日轉至奇美醫院住院，同年十二月十四日出院，醫師
　　　　　　診斷為「傷勢嚴重，且位於顏面區，深及顏面骨，因此，復原間需半年
　　　　　　，半年無法從事一般務性之工作，：：因傷及顏面外觀，故長期而言，
　　　　　　會影響與外觀有關之工作」，此有奇美醫院九一年七月三十日（九一）
　　　　　　奇醫字第三０九一號函附病情摘要在卷可稽，而原告於受傷前係從事一
　　　　　　般事務性（總務、人事輔助）工作，投保薪資為一萬六千五百元，此為
　　　　　　兩造所不爭，復有訴外人怡洋公司九十一年八月八日函在卷可稽，是原
　　　　　　告自八十九年十二月二日受傷後半年的時間內應可認喪失其工能力，其
　　　　　　請求被告連帶給付九萬九千元範圍內（16500*6）為有理由，逾此範圍
　　　　　　之請求，則無理由，應予駁回。
　　　　　(2)至被告雖抗辯本件原告係下班途中發生車禍，其受傷應可視為職業災害
　　　　　　，依勞動基準法第五十九條第二款規定，原告因本件肇事所受之傷害為
　　　　　　職業災害，其任職之公司於其治療痊癒前，不得將之解僱，且應繼續給
　　　　　　付薪資，可見原告不致因本件肇事而造成勞動能力之損害云云，然按勞
　　　　　　工因職業災害所受領之補償金，僅雇主給付部分得扺充同一事故所生損
　　　　　　害之賠償金額，此觀之勞動基準法第五十九條、第六十條規定自明，此
　　　　　　外勞動基準法查無其他扺充之規定，被告此部分抗辯於法自屬無據，尚
　　　　　　難憑採。
　（四）機車之毀損四萬五千元部分：按不法毀損他人之物者，應向被害人賠償其物
　　　　　因毀損所減少之價額，民法第一百九十六條定有明文。又依民法第一百九
　　　　　十六條請求賠償物被毀損所減少之價額，得以修復費用為估定標準，但以
　　　　　必要者為限（例如：修理材料以新品換舊品，應予折舊）。而修理不可能
　　　　　時，如係新物，自應賠償相當購入新物之價額減去損壞後之殘價，如係中
　　　　　古物，自應賠償毀損前之時價減去毀損後之殘價。本件原告主張被告應賠
　　　　　償其系爭機車因毀損所造成之損失四萬五千元，雖提出美美輪業商行估價
　　　　　單一紙為據（該估價單之金額僅為四萬三千元），而被告對於系爭機車已
　　　　　無法修復、亦無殘價、新車的價格為四萬三千元等情雖均不爭執，惟原告
　　　　　所有之系爭機車係八十四年八月出廠，此有該車之車籍資料在卷可稽，則
　　　　　原告所受之損失應為該車於受損時之時價（即新車價格扣除該機車使用期
　　　　　間之折舊價差）。按依所得稅法第五十一條第一項之規定，固定資產之折
　　　　　舊方法，以採用平均法、定率遞減法或工作時間法為準則；其未經申請者
　　　　　，視為採用平均法。是以行政院公布之「固定資產耐用年數表」，採平均
　　　　　法計算系爭機車於肇事時之價值為：使用超過耐用年數表規定之使用年限
　　　　　後僅餘殘價（營利事業所得稅結算申報查核準則第九十五條第九項參照）
　　　　　，而依財政部公布之固定資產耐用年數表，系爭車輛耐用年數為三年，於
　　　　　使用滿三年後其價額均等於殘價，而原告所有之機車於車禍發生時即八十
　　　　　九年十一月二日，距該車出廠時間已逾三年，則該車於毀損時之價值應為
　　　　　即一萬零七百五十元（43000除以4=10750），即原告因系爭機車毀損所受
　　　　　之損失應為一萬零七百五十元，原告請求被告賠償該金額，為有理由，逾
　　　　　此部分之請求，即不應准許。
　　（五）其他增加生活上需要部分（包括車資五萬六千元、購買醫療器材一萬七千
　　　　　零八十元）：原告雖主張其因前揭傷害而增加生活上的需要共七萬三千零
　　　　　八十元，並提出購買沖牙機（一千八百元）及按摩棒（二百八十元）之收
　　　　　據為憑，然就其餘之支出則未能舉證以實其說，並為被告所否認，則原告
　　　　　請求被告賠償其增加生活上需要部分於超出二千零八十元（1800+280）部
　　　　　分則無理由，應予駁回。至原告嗣後雖提出九十一年三月二十日、九十一
　　　　　年七月十日增加生活上需要之收據共九百二十元，惟審諸該收據之日期係
　　　　　晚於原告起訴時（九十一年二月二十一日），是該等收據自非原告此部分
　　　　　請求之憑據，原告以之為請求之證據，尚難採信。
　　（六）精神慰撫金一百萬元部分：原告因本件車禍致「頭部外傷、併左側下顏骨
　　　　　踝部骨折及下顏骨中線聯合骨折、右上門牙四顆脫落、上、下顎骨骨折、
　　　　　顏面撕裂傷，並導致左、右臉頰不對稱、上嘴唇變形」等傷害，已如前述
　　　　　，而原告現正值青春年華，該傷害又係在臉部，是原告主張受此巨創，身
　　　　　心及精神受有痛苦，應屬實情；又原告名下並無任何之不動產，僅有二筆
　　　　　共二萬餘元之投資，八十九年之綜合所得稅各類所得給付總額為十九萬七
　　　　　千零九十六元，有財政部台灣省南區國稅局佳里稽徵所九十一年六月十三
　　　　　日南區國稅佳里資字第０九一０００八五二八號函送之歸戶財產查詢清單
　　　　　及綜合所得稅各類所得資料清單可稽；而被告甲○○名下則無財產，八十
　　　　　九年綜合所得各類所得給付總額為三十三萬二千二百十三元，有財政部台
　　　　　灣省南區國稅局岡山稽徵所九十一年六月十一日南區國稅岡山資字第０九
　　　　　一００二一六一六號函送之歸戶財產查詢清單及綜合所得稅各類所得清單
　　　　　可稽；而被告英利公司名下有八筆土地、六筆房屋、八輛汽車，八十九年
　　　　　綜合所得各類所得給付總額為十八萬零九百五十九元，亦有財政部台灣省
　　　　　南區國稅局新化稽徵所九十一年六月六日南區國稅新化資字第０九一００
　　　　　二二０一六函送之歸戶財產查詢清單及八十九年度綜合所得稅各類所得資
　　　　　料清單可參；經斟酌兩造上開教育程度、職業、身分、地位、經濟能力及
　　　　　原告所受痛苦程度等情，本院認原告所得請求之精神慰撫金，以五十萬元
　　　　　為適當，超過此金額範圍以外請求，即難認為正當。
　　（七）綜右所述，原告所得主張由被告連帶賠償之(1)醫藥費十八萬五千五百十一
　　　　　元；(2)看護費二萬八千八百元；(3)減少勞動能力損害：九萬九千元；(4)機
　　　　　車毀損之損失一萬零七百五十元；(5)其他增加生活需要：二千零八十元；
　　　　　(6)精神慰撫金：五十萬元，合計為八十二萬六千一百四十一元部分（1855
　　　　　11+28800+99000+10750+2080+500000=826141 ），為有理由。惟原告於損
　　　　　害之發生既應負二分之一之過失責任，依民法第二百十七條之規定，被告
　　　　　所負損害賠償金額應依此比例減輕為應給付原告四十一萬三千零七十一元
　　　　　（826141*0.5=413071 ，元以下四捨五入）；逾此部分之請求即非有理由
　　　　　，要難准許。
六、末按給付定有確定期限者，債務人自期限屆滿時起，負遲延責任。給付無確定期
　　限者，債務人於債權人得請求給付時，經其催告而未為給付，自受給付時起，負
　　遲延責任。八十九年五月五日修正公布施行前民法第二百二十九條第一、二項前
　　段分別定明文。又遲延之債務，以支付金錢為標的者，債權人得請求依法定利率
　　計算之遲延利息。但約定利息較高者，仍從其約定利率；而應付利息之債務，其
　　利率未經約定，亦無法律可據者，週年利率為百分之五；亦為同法第二百三十三
　　條第一項及第二百零三條所明定。查本件原告請求被告連帶賠償之金額，並未定
　　有給付之期限，則原告請求自九十一年十月九日陳述狀繕本送達被告翌日即自九
　　十一年十月十日起至清償日止，按週年利率百分之五計算之利息，並未逾上開規
　　定之範圍，自無不合，洵屬正當。
七、綜上所述，原告依侵權行為之法律關係，請求被告連帶給付四十一萬三千零七十
　　一元及自九十一年十月十日起至清償日止按週年利率百分之五計算利息部分，洵
　　屬正當，應予准許。逾上開應准許部分之請求，即非正當，要難准許，應予駁回
　　。又兩造陳明願供擔保，聲請宣告假執行或免為假執行，經核原告勝訴部分，合
　　於法律規定，爰分別酌定相當之擔保金額宣告之；原告其餘假執行之聲請，因訴
　　之駁回而失所依據，不予准許。
八、結論：本件原告之訴為一部有理由，一部無理由，並依民事訴訟法第七十九條但
　　書、第八十五條第二項、第三百九十條第二項、第三百九十二條，判決如主文。
中　　　華　　　民　　　國　　九十一　　年　　　十　　　月　　二十三　　日
　　　　　　　　　　　　　　　　　　 臺灣臺南地法院民事第二庭
~B法　　　官　洪　碧　雀
右為正本係照原本作成。
如對本判決上訴，須於判決送達後廿日內向本院提出上訴狀。
中　　　華　　　民　　　國　　八十九　　年　　　六　　　月　　二十三　　日
~B法院書記官　顏　惠　華
~F0
~T40
附表一：原告主張其在奇美醫院支出之醫療費用
┌─┬───────────────┬────────┬───────────┐
│　│　醫　　　療　　　項　　　目　│　金額（新台幣）│備　　　　　　　　　註│
├─┼───────────────┼────────┼───────────┤
│Ａ│住院醫療費用　　　　　　　　　│二二、二三一元　│附收據                │
├─┼───────────────┼────────┼───────────┤
│Ｂ│門診醫療費用　　　　　　　　　│　五、五００元　│附收據                │
├─┼───────────────┼────────┼───────────┤
│Ｃ│牙醫矯正　　　　　　　　　　　│八０、０００元　│附收據                │
├─┼───────────────┼────────┼───────────┤
│Ｄ│假牙膺復十顆牙齒　　　　　　　│一八０、０００元│此金額仍經奇美醫院評估│
├─┼───────────────┼────────┼───────────┤
│Ｅ│左右臉頰大小不一及上嘴唇之整型│三００、０００元│此金額仍經奇美醫院評估│
└─┴───────────────┴────────┴───────────┘
